臺灣屏東地方法院刑事判決　　　　　　　96年度訴字第1380號
公　訴　人　臺灣屏東地方法院檢察署檢察官
被　　　告　甲○○
上列被告因毒品危害防制條例案件，經檢察官提起公訴（96年度
毒偵字第2143號），被告於準備程序進行中就被訴事實為有罪之
陳述，本院合議庭裁定由受命法官獨任進行簡式審判程序，判決
如下：
    主  文
甲○○施用第一級毒品，累犯，處有期徒刑壹年貳月。扣案之注
射針筒壹支沒收。
    事  實
一、甲○○曾因施用毒品案件，於民國92年5 月16日經本院裁定
    令入勒戒處所觀察、勒戒，於92年6 月10日執行完畢釋放。
    又曾犯麻醉藥品管理條例、槍砲彈藥刀械管制條例、竊盜及
    毒品危害防制條例（3 次）之罪，其中第1 次所犯毒品危害
    防制條例之罪，於93年1 月30日經本院判處有期徒刑7 月確
    定，第2 次所犯毒品危害防制條例之罪，於93年9 月27日經
    本院判處有期徒刑9 月確定，二者接續執行，於94年6 月17
    日假釋出獄（嗣經撤銷假釋），第3 次所犯毒品危害防制條
    例之罪，於95年2 月27日經本院判處有期徒刑1 年4 月確定
    ，與前述撤銷假釋殘餘刑期4 月又9 日接續執行，甫於96年
    8 月18日假釋期滿視為執行完畢。詎仍不知悔改，復於前述
    觀察、勒戒執行完畢釋放後5 年內，基於施用第一級毒品海
    洛因之犯意，於96年10月30日上午8 時許，在屏東縣內埔鄉
    ○○村○○○道路旁，以注射之方式，施用海洛因1 次。旋
    於96年10月30日上午9 時20分許，因左手留有注射毒品之痕
    跡，在屏東縣內埔鄉○○村○○路53號其住處門口，為警盤
    查查獲，並扣得其所有供施用海洛因犯罪所用之注射針筒1
    支。
二、案經屏東縣警察局潮州分局報請臺灣屏東地方法院檢察署檢
    察官偵查起訴。
    理  由
一、本件被告甲○○所犯為死刑、無期徒刑或最輕本刑3 年以上
    有期徒刑以外之罪，且非高等法院管轄第一審之案件，被告
    於準備程序進行中就被訴事實為有罪之陳述，經告知簡式審
    判程序之旨，並聽取公訴人及被告之意見後，本院合議庭認
    為適宜，依刑事訴訟法第273 條之1 第1 項規定，裁定本件
    由受命法官獨任進行簡式審判程序，合先敘明。
二、前揭事實，迭據被告於警詢、檢察官偵查中及本院審理時坦
    承不諱，且被告於查獲後經警採集其尿液送鑑定，結果呈嗎
    啡陽性反應一節，有正修科技大學超微量研究科技中心檢驗
    報告1 紙附卷可稽，此外復有扣案之注射針筒1 支可資佐證
    ，事證已甚明確。至被告雖已報告參加美沙冬替代療法，但
    迄未開始治療，有屏安醫院96年11月13日屏安病歷字第9611
    03號函在卷可按，則本件即尚無由檢察官依毒品危害防制條
    例第21條第2 項規定為不起訴之處分可言，本院亦不能認檢
    察官起訴之程序違背規定。又被告曾因施用毒品案件，於92
    年5 月16日經本院裁定令入勒戒處所觀察、勒戒，於92年6
    月10日執行完畢釋放，有臺灣高等法院被告前案紀錄表在卷
    可憑，其於觀察、勒戒執行完畢釋放後5 年內，再犯施用第
    一級毒品海洛因之罪，自應依法論科。
三、按海洛因係屬毒品條例第2 條第2 項第1 款所定之第一級毒
    品，不得非法持有或施用，被告施用海洛因，核其所為，係
    犯同條例第10條第1 項之施用第一級毒品罪。被告於施用前
    持有海洛因之低度行為，應為其施用海洛因之高度行為所吸
    收，不另論罪。被告曾犯麻醉藥品管理條例、槍砲彈藥刀械
    管制條例、竊盜及毒品危害防制條例（3 次）之罪，其中第
    1 次所犯毒品危害防制條例之罪，於93年1 月30日經本院判
    處有期徒刑7 月確定，第2 次所犯毒品危害防制條例之罪，
    於93年9 月27日經本院判處有期徒刑9 月確定，二者接續執
    行，於94年6 月17日假釋出獄（嗣經撤銷假釋），第3 次所
    犯毒品危害防制條例之罪，於95年2 月27日經本院判處有期
    徒刑1 年4 月確定，與前述撤銷假釋殘餘刑期4 月又9 日接
    續執行，甫於96年8 月18日假釋期滿視為執行完畢，有臺灣
    高等法院被告前案紀錄表在卷可憑，被告受徒刑之執行完畢
    後，5 年以內故意再犯本件有期徒刑以上之罪，為累犯，應
    依法加重其刑。爰審酌被告於觀察、勒戒執行完畢後，仍一
    再施用毒品，顯見未有戒絕之決心，且另有竊盜及違反槍砲
    彈藥刀械管制條例前科，素行欠佳，暨其於犯罪後坦承犯行
    ，態度良好，並曾主動報名參加美沙冬替代療法，堪認尚有
    悔悟之意等一切情狀，量處如主文所示之刑，以示懲儆。扣
    案之注射針筒1 支，為被告所有供施用海洛因犯罪所用之物
    ，業據其供明在卷，依刑法第38條第1 項第2 款規定，併予
    宣告沒收。
據上論斷，應依刑事訴訟法第273 條之1 第1 項、第299 條第1
項前段，毒品危害防制條例第10條第1 項，刑法第11條前段、第
47條第1 項、第38條第1 項第2 款，判決如主文。
本案經檢察官陳俊宏到庭執行職務。
中　　華　　民　　國　　96　　年　　12　　月　　27　　日
                  刑事第三庭    法  官  春生
以上正本證明與原本無異。
如不服本判決應於收受本判決送達後10日內向本院提出上訴書狀
，其未敘述上訴理由者，並得於提起上訴後10日內向本院補提理
由書狀（均須按他造當事人之人數附繕本）「切勿逕送上級法院
」。
中　　華　　民　　國　　96　　年　　12　　月　　27　　日
                                書記官  唐淑嫻
附錄本判決論罪科刑法條：
毒品危害防制條例第10條第1項：
施用第一級毒品者，處6 月以上5 年以下有期徒刑。
